臺灣高等法院高雄分院刑事判決　　 100年度侵上訴字第1525號
上　訴　人
即　被　告　黃鐿源
指定辯護人　張宗隆律師
上列上訴人因妨害性自主等案件，不服臺灣高雄地方法院100 年
度侵訴字第24號中華民國100 年6 月30日第一審判決（起訴案號
：臺灣高雄地方法院檢察署99年度偵字第4232號），提起上訴，
本院判決如下：
    主  文
上訴駁回。
    事  實
一、黃鐿源前因妨害自由、業務過失傷害等案件，分別經臺灣嘉
    義地方法院、原審法院均判處有期徒刑6 月確定，並定其應
    執行刑有期徒刑10月，民國93年4 月22日易科罰金執行完畢
    ，猶不知悔改。因不滿代號0000-0000 號成年女子（真實姓
    名年籍詳卷，下稱甲女）欲與之分手，於98年4 月19日下午
    3 時許毆打甲女（傷害部分撤回告訴經不起訴處分確定），
    甲女乃至高雄市政府警察局林園分局港埔派出所報案；同日
    下午4 時許，甲女搭乘司機簡總貴所駕駛之計程車離去，黃
    鐿源尾隨之，利用計程車停等紅綠燈時，上前攔停打開計程
    車車門，強拉下車，強載離開。同日晚上10時許，將甲女載
    至其位在高雄市○○區○○路114 號住處，私行拘禁甲女，
    復於外出購回相機後，將甲女衣物脫光拍攝甲女全裸照片（
    前開私行拘禁罪、強制罪均經原審判決確定）；並基於強制
    性交之犯意，不顧甲女反對、抗拒，將已全裸之甲女強行拖
    至房間床上，以優勢身型、體力，強壓甲女而強行將其生殖
    器插入甲女陰道，對甲女強制性交1 次，之後命甲女前往浴
    室沖洗，並接續對甲女強拍洗澡之裸照，翌日上午7 、8 時
    許，始讓甲女離開。甲女原隱忍不發，然98年12月14日某時
    ，黃鐿源又故意騎乘機車撞傷甲女（傷害部分業經原審法院
    判處有期徒刑2 月確定），甲女忍而可忍，乃報警而查悉上
    情，警方於98年12月15日經黃鐿源同意，搜索其位在高雄市
    林園區○○○路56巷28-2號居處，而扣得附表編號1 所示裸
    照。
三、案經甲女訴由高雄市政府警察局林園分局報請臺灣高雄地方
    法院檢察署檢察官偵查起訴。
    理  由
壹、證據能力部分：
一、按被告以外之人於偵查中向檢察官所為陳述，除顯有不可信
    之情況者外，得為證據，刑事訴訟法第159 條之1 第2 項定
    有明文。本件證人即告訴人甲女、證人簡總貴、周明聰於檢
    察官偵查中具結後所為之證述，並無何顯不可信之情況，依
    上說明，上開證人於偵查中之證言自均具有證據能力。
二、次按被告以外之人（包括證人、鑑定人、告訴人、被害人及
    共同被告等）於審判外之陳述雖不符刑事訴訟法第159 條之
    1 至之4 等4 條之規定，而經當事人於審判程序同意作為證
    據，法院審酌該言詞陳述或書面陳述作成時之情況，認為適
    當者，得為證據。刑事訴訟法第159 條之5 第1 項定有明文
    。查本判決後述所引用文書形式之供述證據，其性質雖屬傳
    聞證據，且當事人均已知上述證據乃傳聞證據，於本院審理
    時同意作為證據，本院審酌上開文書形式之供述證據部分，
    無證據證明此等證據有何遭變造或偽造情事，認為以之作為
    本件論証之證據，均與待證事實具有關聯性，作為本案之證
    據亦屬適當，揆諸前開規定，上開證據均具證據能力。
三、卷附照片，係傳達照相當時現場情況，而透過照片傳達與現
    場實況一致之內容，並不存在人對現實情形之知覺、記憶所
    經常發生的表現錯誤，是認照片之性質係非供述證據，並無
    傳聞法則之適用，且亦別無證據證明上開照片有經偽造、變
    造或不法之情形，自有證據能力。
貳、實體部分：
一、訊據上訴人即被告黃鐿源否認有何強制性交犯行，辯稱：伊
    只有將甲女載至其前揭住處綑綁，並拍攝裸照，以及事後將
    恐嚇紙條放置甲女機車坐墊而已，這些犯行伊有承認也放棄
    上訴，但將計程車攔下帶回甲女當時確實沒有對甲女強行性
    交，只是出於不希望甲女離開之意思而已，況若甲女遭到強
    制性交，何以沒有馬上報案及驗傷，本件沒有證據說其有對
    甲女強制性交云云。
二、經查：
（一）被告與甲女原係男女朋友，因甲女欲分手，被告遂於98年
      4 月19日下午3 時許毆打甲女，甲女報警由高雄市政府警
      察局林園分局港埔派出所處理，之後甲女搭乘簡總貴駕駛
      之計程車離開派出所，被告尾隨之，利用計程車停等紅綠
      燈之際上前攔停強拉下車載離現場之前開事實，業據證人
      即計程車司機簡總貴、證人即員警周明聰於偵查中、證人
      甲女於偵查、原審審理中證述明確，互核相符，並有甲女
      之驗傷單、高雄市（縣）政府警察局員警工作紀錄簿附卷
      可稽（偵卷第54頁、原審二卷第10頁）。被告於同日晚上
      10時許，將甲女載至其住處，以鐵線將甲女之手腳綁在樓
      梯欄杆上，復於購得相機返回住處後，將甲女身上衣物均
      脫光，拍攝甲女全裸照片之事實，亦據證人甲女於偵查、
      原審審理時證述明確，並有甲女之裸照附卷可考（參偵卷
      彌封袋公文封）；被告前揭私行拘禁甲女、強制甲女拍攝
      裸照等犯行，亦為被告所不爭執，是此部分前提事實，堪
      以認定。
 
（二）被告雖辯稱帶甲女回住處拍攝裸照之後，並無強制對甲女
      發生性行為云云；然查，被告強行拘禁甲女、拍攝裸照後
      ，不顧甲女反對、抗拒，將已全裸之甲女強行拖至房間床
      上，再以其生殖器插入甲女陰道之方式，而對甲女強制性
      交1 次，完事後被告即命甲女前往浴室沖洗，並續對甲女
      強拍洗澡時之裸照，直至翌日上午7 、8 時許，方讓甲女
      離去一節，業據證人甲女迭於偵查、原審審理時證稱：「
      被告拍完其裸照後又要求發生性關係，其表示不可能同意
      ，惟因當時其仍遭被告綁在樓梯欄杆無法反抗，被告便不
      顧其反對，將綑綁之鐵線解開後，以手抓住其頭髮將其拖
      至房間床上，接著就對其性侵害，過程中其有推、踢被告
      以示反抗之意，但還是遭被告強制性交得逞，完事後，被
      告又叫其去洗澡，並繼續拍攝其洗澡時之裸照，後來員警
      因接獲司機簡總貴回報其遭人擄走一事，便撥打被告電話
      詢問有關其下落，被告就拉著其頭髮要求其向員警報平安
      ，但仍然不讓其離去，直至隔天早上7 、8 點，因昨晚員
      警有要求其今日要找時間前往警局報平安，故其方得離開
      被告住處。」等語綦詳（偵卷第9 頁，原審二卷第73-75
      頁），核與證人周明聰於偵查中證稱：「因簡總貴回派出
      所回報甲女遭人押走，其便開始撥電話尋找被告與甲女下
      落，晚上時其有與甲女通上電話，但是被告先接聽，之後
      才交給甲女接聽，其遂要求甲女要親自來派出所確認平安
      無事，隔日甲女真的出現在派出所，但沒有說昨天發生何
      事。」等語相符（偵卷第64頁）；再觀之前揭被告所拍攝
      之甲女裸照中，確有甲女背對鏡頭洗澡而遭拍攝之畫面（
      偵卷彌封袋），且證人甲女於遭被告強制性交前，有遭被
      告綑綁在樓梯欄杆及強拍裸照之遭遇等情，亦如前述，衡
      情甲女亦無於遭此不人道對待之情況下，猶同意與被告合
      意性交之可能，是本院綜合證人甲女之指證、證人周明聰
      上開證述內容、照片所呈現之事實及客觀常理等情判斷，
      足認證人甲女上開所述遭強制性交之情節，確屬信而有徵
      。被告又辯稱：其當天沒有強制性交甲女，否則甲女隔天
      為何不向員警報案及驗傷云云；惟被告於上開時、地，強
      制性交證人甲女之事實，業據本院認定如前，並詳細勾稽
      證人甲女之證詞如何與其他證人之證詞、照片呈現之事實
      及客觀常理均相符而得以採信之理由；另有關於證人甲女
      何以未於案發當日前往驗傷及報警處理一節，證人甲女於
      偵查、原審審理時均證稱：「其並不想與被告結深仇，故
      被告雖有拍攝其裸照，但當時其認為被告並沒有洗這些裸
      照來向其要脅，故原諒被告，之後被告竟將其裸照置於其
      機車坐墊內，其就想如果被告再傷害其一次就決定報警處
      理，沒想到被告後來又於98年12月14日再度騎機車將其撞
      傷，其忍無可忍才報警將上情全盤供出。」等語（偵卷第
      10頁，原審二卷第75-76 頁）；查被告自始坦承有於98年
      8 月間某日前往甲女當時之住處，將先前所拍攝之甲女裸
      照15張及載有「給你最後一次機會... 我有500 張你的相
      片和底片... 不來找我就將全裸照片亂丟村頭」等文字之
      紙張，置於停放於該住處之甲女機車坐墊內之事實，並有
      裸照、載有上開文字之紙張1 紙在卷可查（警卷第22頁及
      偵卷彌封袋），此恰與甲女發現被告將其裸照置於其機車
      坐墊內，其心想如被告再傷害其一次就要報警，而被告後
      來又於98年12月14日再度騎機車將其撞傷後，已忍無可忍
      ，下決心於翌日（98年12月15日）報警之情節均相符，並
      有98年12月15日凌晨1 時甲女之警詢筆錄附卷可憑（警卷
      第9 頁），足證甲女上開所述其遭強制性交後原不想報案
      ，之後被告竟將其裸照置於其機車坐墊內，其就想如果被
      告再傷害其一次就報警，而被告因於98年12月14日再度騎
      機車將其撞傷，其因而決意全部報警處理，尚與常理並不
      相違，自不能以甲女尚留情分而未於遭強制性交之案發第
      一時間報警一節，即遽為有利於被告之認定，被告上開所
      辯，尚難憑取。證人甲女在與被告性交前，已遭被告強制
      拘禁、強拍裸照，斯時又無救援到達，綜觀全情，已足認
      被告係藉前述之諸多強暴、脅迫，成功壓抑證人甲女之意
      思自由，與之性交，其後意猶未盡，並再拍攝甲女入浴沖
      洗之畫面，限制甲女行動自由至翌日始讓甲女離去，應無
      可疑，是故，被告以強暴、脅迫之方式，違反甲女意願，
      強制性交證人甲女犯行，應可認定。
（三）另甲女於原審審理時固另證稱：被告有持刀抵住其脖子要
      求發生性關係，其無法抵抗只好與被告發生性關係等語（
      參原審二卷第73頁）。惟查，證人甲女於警詢、偵查中均
      未曾提及此情，直至原審審理時方為前開證述，此部分證
      人甲女前後所證已不一致，是否屬實，仍應有其他佐證以
      實其說；嗣證人甲女於原審審理時又證稱：「（檢察官問
      ：被告在跟妳發生性關係時，是否手上還拿著刀子？）沒
      有。」、「（檢察官問：刀子放在何處？）放在桌上。」
      、「（檢察官問：是否放在床邊的桌上？）我忘了。」、
      「（審判長問：當時被告將刀子放在何處？是否隨手擱在
      旁邊？）忘了。」、「（受命法官問：被告在妳坐計程車
      時有持刀押妳下車，在被告住處，被告有持刀押妳，該二
      支刀子是否相同？）不知道。」等語（原審二卷第73-74
      、81-82 頁），可見證人甲女就被告性侵時有無持刀以及
      所持之刀械與白天押其下車之刀械是否同一等節，均記憶
      模糊，參以被告始終否認有持刀強制性交甲女，遍觀卷內
      證據，亦無足以佐證被告對甲女性侵時有持刀此一事實，
      自難認被告強制性交甲女時有持兇器；除此外，證人甲女
      關於遭被告強制性交之基本事實陳述則始終如一，且有其
      他積極證據可資佐證，已如前述，是以縱甲女於原審審理
      時證述關於被告有持刀抵住其脖子要求發生性關係之部分
      為本院所不採，惟此仍無礙於被告確有前揭強制性交甲女
      之事實，併此指明。綜上，本件事證已明，被告對甲女強
      制性交犯行，事證明確，堪可認定。
三、核被告所為，係犯刑法第221 條第1 項之強制性交罪，被告
    有事實欄所示前科，於93年4 月22日易科罰金執行完畢等情
    ，有臺灣高等法院被告前案紀錄表1 份附卷可考，其於前開
    有期徒刑執行完畢後5 年內，故意再犯有期徒刑以上之本罪
    ，為累犯，應依刑法第47條第1 項之規定加重其刑。
四、原審以被告犯強制性交犯行，事證明確，適用刑法第221 條
    第1 項、第47條第1 項規定，並審酌被告於男女感情生變時
    ，未思理性面對，不斷傷害甲女身心，視甲女之生命、身體
    、尊嚴如草介，再於甲女遭受上開不人道之對待而身心俱疲
    之際，強制性交甲女，手段惡劣；迄今仍未見悔悟等及其他
    一切情狀，就其所犯強制性交罪，因屬累犯，而判處有期徒
    刑5 年2 月，經核並無不合，量刑亦稱妥適。被告仍執陳詞
    否認犯罪，提起上訴，為無理由，應予駁回。
五、被告所犯妨害自由、強制、恐嚇罪部分已據原審判決確定，
    爰不另論列。
據上論斷，應依刑事訴訟法第368條，判決如主文。
本案經檢察官莊榮松到庭執行職務。
中    華    民    國   100    年    10    月    28    日
                  刑事第三庭    審判長法  官  莊崑山
                                      法  官  莊松泉
                                      法  官  簡志瑩
以上正本證明與原本無異。
如不服本判決應於收受本判決後10日內向本院提出上訴書狀，其
未敘述上訴理由者，並得於提起上訴後10日內向本院補提理由書
狀（均須按他造當事人之人數附繕本）「切勿逕送上級法院」。
中    華    民    國   100    年    10    月    28    日
                                      書記官  吳新貞
附錄本判決論罪科刑法條：
中華民國刑法第302 條
（剝奪他人行動自由罪）
私行拘禁或以其他非法方法，剝奪人之行動自由者，處5 年以下
有期徒刑、拘役或3 百元以下罰金。
因而致人於死者，處無期徒刑或7 年以上有期徒刑，致重傷者，
處3 年以上10年以下有期徒刑。
第1 項之未遂犯罰之。
中華民國刑法第304 條
（強制罪）
以強暴、脅迫使人行無義務之事或妨害人行使權利者，處3 年以
下有期徒刑、拘役或3 百元以下罰金。
前項之未遂犯罰之。
中華民國刑法第221 條
對於男女以強暴、脅迫、恐嚇、催眠術或其他違反其意願之方法
而為性交者，處3 年以上10年以下有期徒刑。
前項之未遂犯罰之。
中華民國刑法第305 條
（恐嚇危害安全罪）
以加害生命、身體、自由、名譽、財產之事，恐嚇他人致生危害
於安全者，處2 年以下有期徒刑、拘役或3 百元以下罰金。
┌───────────────────────────────┐
│附表：                                                        │
├──┬────┬──────┬───┬────────────┤
│編號│物品名稱│數量（單位）│所有人│      備  註            │
├──┼────┼──────┼───┼────────────┤
│ 1  │  裸照  │   36  張   │黃鐿源│在黃鐿源高雄市林園區溪洲│
│    │        │            │      │二路56巷28-2號居處扣得。│
│    │        │            │      │（詳偵卷彌封袋公文封(一)）│
├──┼────┼──────┼───┼────────────┤
│ 2  │  裸照  │   15  張   │黃鐿源│甲女提供警方查扣。      │
│    │        │            │      │（詳偵卷彌封袋公文封(二)）│
├──┼────┼──────┼───┼────────────┤
│ 3  │  紙張  │    1  紙   │黃鐿源│甲女提供警方查扣。      │
│    │        │            │      │（警卷第22頁）          │
└──┴────┴──────┴───┴────────────┘
附錄本案論罪法條：